臺灣高雄地方法院刑事判決　　　　　　　　　　　　　九十三年度易緝字第八六號
　　公　訴　人　臺灣高雄地方法院檢察署檢察官
　　被　　　告　乙○○
右列被告因違反電子遊戲場業管理條例案件，經檢察官提起公訴（九十年度偵字第二
三四三三號）及併案審理（台灣屏東地方法院九十一年度易字第七三五號），本院判
決如左：
    主    文
乙○○共同連續違反未依電子遊戲場業管理條例規定，辦理營利事業登記，不得經營
電子遊戲場業之規定，累犯，處有期徒刑參月，如易科罰金，以參佰元折算壹日。
附表一、二所示之電子遊戲機台及扣案物品均沒收。
    事    實
一、乙○○於民國八十八年間因違反公司法案件，經本院以八十八年度雄簡字第四七
    六號判處有期徒刑四月確定，並於八十八年九月六日繳納罰金執行完畢（構成累
    犯）。詎仍不知悔改，明知未依電子遊戲場業管理條例規定向主管機關辦理營利
    事業登記者，不得經營電子遊戲場業，竟基於經營電子遊戲場業之概括犯意，連
    續自九十年十月十五日起，在附表一、二所示之各該超商內，擺設各如附表一、
    二所示之插電以產生聲光、影像、圖案、動作之電子遊戲機台供不特定人打玩，
    並與紀阿蘭（業經另案判決確定）基於經營電子遊戲場業之犯意聯絡，由乙○○
    提供如附表一所示之電子遊戲機五台，供不特定顧客打玩，紀阿蘭則負責出售與
    看顧「禮一超商」內之商品、電子遊戲機台及兼為客人兌換代幣，其二人共同以
    上開方式經營附表一之電子遊戲場業，嗣於九十年十月二十六日十三時十五分許
    及同年十二月五日二十三時二十分許，適有劉瑞益（另由檢察官為不起訴處分確
    定）、丙○○分別在各該超商內打玩機台時，為警當場查獲並扣得如附表一、二
    所示之物品。
二、案經高雄市政府警察局苓雅分局報請臺灣高雄地方法院檢察署檢察官偵查起訴及
    本院併案審理。
    理    由
一、訊據被告乙○○對於右揭事實固均坦承不諱，惟矢口否認有何違反電子遊戲場業
    管理條例之犯行，辯稱：我有販賣中古電子遊戲機台，但沒有經營電子遊戲場業
    ，扣案的電子遊戲機台是供人試打的，欲購買的人向我拿代幣試打即可，不須以
    錢幣兌換云云。惟查：
  （一）被告於附表一、二所示時、地擺設機台供不特定人打玩，其中附表一「禮一
        超商」係由紀阿蘭負責出售與看顧該店內之商品、機台及兼為客人兌換代幣
        之事實，業據被告自白不諱，核與共犯紀阿蘭於另案之供述相符，復經證人
        即超商登記負責人劉銀華及證人即林邊分駐所所長吳建民於偵查中證述綦詳
        ，並有讓渡書一紙、警方於查獲時製作之檢查紀錄表二份、所拍攝之現場照
        片共七幀在卷可憑及扣案如附表一、二所示之機台、物品等可資佐證，是被
        告前開自白核與事實相符，應堪採為論科之依據。
  （二）又證人即客人丙○○雖證稱：當天我去「界揚超商」是想要買電子遊戲機台
        ，乙○○就直接拿一把代幣給我試打，我玩了十幾分鐘警察就過來了等語（
        見本院九十一年四月九日訊問筆錄），惟證人即客人劉瑞益於九十年十月二
        十六日警詢時則證稱：我是於九十年十月二十六日十二時三十五分許，在屏
        東縣林邊鄉「禮一超商」購買香煙後，見門外擺設電子遊戲機台才去把玩，
        我向櫃檯小姐換取新台幣四百元的代幣，每次投一個代幣，押一次算一分，
        如押中所下注的項目，則以所下的倍數輸贏，如無押中，則歸機台所有等語
        ，顯見被告於各該超商內所擺設之電子遊戲機台並非單純販賣，而係供人打
        玩之用，參以警方於附表二之「界揚超商」內所查獲之代幣高達三百二十枚
        ，倘被告並非經營供人打玩，而係單純販賣機台，何以機台內留有大量之代
        幣未取出？顯不符合常理，且機台係擺設於店內物品架旁，而非置放於倉庫
        內，並已插電運作，此觀諸前開現場照片即明，再由上開二家超商之經營方
        式相似以觀，益徵被告確有經營電子遊戲場之行為甚明，是被告所辯係卸責
        之詞，不足採信。
  （三）按電子遊戲場業管理條例所稱電子遊戲機，係指利用電、電子、電腦、機械
        或其他類似方式操縱，以產生或顯示聲光、影像、圖案、動作之遊戲機具，
        電子遊戲場業管理條例第四條第一項前段定有明文。本件被告於附表一、二
        各該超商所擺設之電子遊戲機台，均設置有投幣孔裝置，倘投以代幣，即可
        產生聲光、影像、圖案之情，有扣案之機台可資佐證，且為被告所自承不諱
        ，足見扣案之機台均屬電子遊戲機無訛。又被告所經營附表一、二各該超商
        之登記營業項目代碼均不包括電子遊戲場業，亦有屏東縣政府屏商字第００
        ０六四九０三號營利事業登記證及高雄市政府高市建二商字第一七三五五二
        ０一號營利事業登記證各乙份可查，是被告確係違法經營電子遊戲場業至明
        。從而，本件事證明確，被告犯行洵堪認定。
二、次按未依電子遊戲場業管理條例規定辦理營利事業登記者，不得經營電子遊戲場
    業，違反者處行為人一年以下有期徒刑、拘役或科或併科新台幣五十萬元以上二
    百五十萬元以下罰金，電子遊戲場業管理條例第十五條及第二十二條分別定有明
    文。被告未依電子遊戲場業管理條例辦理營利事業登記，即在前揭時、地違法經
    營電子遊戲場業，核其所為，係違反電子遊戲場業管理條例第十五條之規定，應
    依同條例第二十二條規定處罰。被告與紀阿蘭就附表一所示犯行，有犯意聯絡及
    行為分擔，均為共同正犯。被告二次為警查獲違法經營電子遊戲場業之犯行，時
    間緊接，方法相同，係觸犯構成要件相同之罪，顯係基於概括犯意為之，為連續
    犯，應依刑法第五十六條規定論以一罪，並加重其刑。查被告前因違反公司法案
    件，經本院以八十八年度雄簡字第四七六號判處有期徒刑四月確定，並於八十八
    年九月六日易科罰金執行完畢，有本院被告院內索引卡紀錄表、臺灣高等法院被
    告全國前案紀錄表及臺灣高雄地方法院檢察署刑案資料查註紀錄表各乙份在卷可
    查，其受有期徒刑之執行完畢，於五年以內再犯本件最重本刑為有期徒刑以上之
    罪，為累犯，應依刑法第四十七條之規定，加重其刑，並與前開加重遞加之。爰
    審酌被告曾犯賭博罪，素行非佳，甫因違反公司法案件經執行完畢，詎仍不知警
    惕，竟於短期內再度罹犯刑章，且事後仍否認犯行，態度不佳，復經通緝到案，
    嚴重浪費司法資源，自應受相當程度之刑事非難；惟考量違法經營電子遊戲場業
    雖影響社會風氣，但對社會法益未直接造成重大損害，且被告所擺設附表一、二
    所示之機台合計僅七台，數量非多及經營時間不長等一切情狀，量處如主文所示
    之刑，並諭知易科罰金之折算標準，以資懲儆。此外，扣案如附表一、二所示之
    電子遊戲機台及物品等，為被告所有且供其犯罪所用之物，業據被告自承在卷，
    爰依刑法第三十八條第一項第二款規定予以宣告沒收，附此敘明。
據上論斷，應依刑事訴訟法第二百九十  九條第一項前段，電子遊戲場業管理條例第
二十二條，刑法第十一條前段、第二十八條、第五十六條、第四十一條第一項、第三
十八條第一項第二款，罰金罰鍰提高標準條例第二條，判決如主文。
本案經檢察官甲○○到庭執行職務。
中      華      民      國    九十三    年      六      月     三十     日
                                  臺灣高雄地方法院刑事第十二庭
                                      審判長法官  張世賢
                                            法官  王啟明
                                            法官  鍾素鳳
右正本證明與原本無異。
如不服本判決，應於判決送達後十日內，向本院提出上訴狀。
                                          書記官  陳瓊芳
中      華      民      國    九十三    年      六      月     三十     日
附表：
┌─┬─────┬────┬──────┬──────┬─────┬────┐
│編│經營時間  │查獲時間│擺設地點    │擺設之      │扣案物品  │備註    │
│號│          │        │            │電子遊戲機台│（新台幣）│        │
├─┼─────┼────┼──────┼──────┼─────┼────┤
│一│90.10.15起│90.10.26│屏東縣林邊鄉│電子遊戲機「│上開機台五│與紀阿蘭│
│  │迄90.10.26│十三時十│鎮○村○○路│小瑪莉」三台│台        │共同基於│
│  │（併辦）  │五分許  │33之3號「禮 │、「麻將」二│          │犯意聯絡│
│  │          │        │一超商」    │台（共五台，│          │，由紀阿│
│  │          │        │            │均含ＩＣ板各│          │蘭負責出│
│  │          │        │            │一塊）      │          │售與看顧│
│  │          │        │            │            │          │店內商品│
│  │          │        │            │            │          │、電子遊│
│  │          │        │            │            │          │戲機台及│
│  │          │        │            │            │          │兼為客人│
│  │          │        │            │            │          │兌換代幣│
│  │          │        │            │            │          │        │
├─┼─────┼────┼──────┼──────┼─────┼────┤
│二│90.10.15起│90.12.05│高雄市苓雅區│電子遊戲機「│上開機台及│        │
│  │迄90.12.05│二十三時│自強三路162 │滿貫大亨」二│代幣三百二│        │
│  │          │二十分許│號「界揚超商│台（均含ＩＣ│十枚      │        │
│  │          │        │」          │板各一塊）  │          │        │
│  │          │        │            │            │          │        │
│  │          │        │            │            │          │        │
│  │          │        │            │            │          │        │
└─┴─────┴────┴──────┴──────┴─────┴────┘
附錄本判決論罪之法條：
電子遊戲場業管理條例第二十二條
    違反第十五條規定者，處行為人一年以下有期徒刑、拘役或科或併科新台幣五十
    萬元以上二百五十萬元以下罰金。
電子遊戲場業管理條例第十五條
    未依本條例規定辦理營利事業登記者，不得經營電子遊戲場業。
